臺灣高雄地方法院刑事判決　　　　　　 100年度易字第1566號
公　訴　人　臺灣高雄地方法院檢察署檢察官
被　　　告　陳博文
上列被告因竊盜案件，經檢察官提起公訴（100年度偵字第26308
號、第24784號），本院判決如下：
    主  文
陳博文犯竊盜罪，處有期徒刑貳月，如易科罰金，以新臺幣壹仟
元折算壹日。又犯竊盜罪，處罰金新臺幣貳仟元，如易服勞役，
以新臺幣壹仟元折算壹日。
    事  實
一、陳博文意圖為自己不法所有，於民國100年8月22日下午3 時
    40分許，在高雄市○○區○○街177巷5號旁空地上，徒手竊
    取鄭秋龍所有放置在該處價值約新臺幣（下同） 1,000元之
    鐵管1 支，得手後攜回住處。嗣經鄭秋龍報警後，調閱監視
    器循線在陳博文住處扣得該鐵管1支，始知上情。
二、被告意圖為自己不法所有，於100年8月25日上午11時40分許
    ，在高雄市前金區○○○路11號地下室之高雄捷運中央公園
    站許願池，徒手竊取高雄捷運股份有限公司（下稱高雄捷運
    公司）所有上開許願池內硬幣，嗣為現場保全人員制止後，
    仍得手壹元硬幣3 枚欲離開現場時，為警當場查獲，並從陳
    博文身上扣得失竊之壹元硬幣3 枚，而查悉上情。
三、案經鄭秋龍、高雄捷運公司訴由高雄市政府警察局鳳山分局
    報告臺灣高雄地方法院檢察署檢察官偵查起訴。
    理  由
壹、證據能力部分
一、按被告以外之人於審判外之言詞或書面陳述，除法律有規定
    者外，不得作為證據；被告以外之人於偵查中向檢察官所為
    陳述，除顯有不可信之情況者外，得為證據，刑事訴訟法第
    159條第1項、第159條之1第2 項定有明文。偵查中對被告以
    外之人所為之偵查筆錄，或被告以外之人向檢察官所提之書
    面陳述，性質上均屬傳聞證據。惟現階段刑事訴訟法規定檢
    察官代表國家偵查犯罪、實施公訴，依法其有訊問被告、證
    人及鑑定人之權，證人、鑑定人且須具結，而實務運作時，
    檢察官偵查中向被告以外之人所取得之陳述，原則上均能遵
    守法律規定，不致違法取供，其可信度極高。查證人鄭秋龍
    及證人黃偉豪於100年9月19日偵查中所為證述，均經合法具
    結後而為陳述，有該偵訊筆錄及結文在卷可稽。被告復未指
    明各該證人偵查中所證有何「顯有不可信之情況」，是以上
    證人偵查中證述內容，自均有證據能力。
二、被告以外之人於審判外之陳述，雖不符刑事訴訟法第159 條
    之1至之4之規定，然經當事人於審判程序同意作為證據，法
    院審酌該言詞陳述或書面陳述作成時之情況，認為適當者，
    亦得為證據；刑事訴訟法第159條之5第1 項定有明文。鄭秋
    龍、黃偉豪於警詢陳述，被告陳博文（下稱被告）及檢察官
    ，均同意作為認定事實之證據（本院審易卷第27頁），且審
    酌各該證人或書面陳述作成時之情況，並無違法不當或證明
    力明顯過低之瑕疵，認為以之作為證據為適當，均得作為證
    據。
貳、實體部分
一、被告竊取鄭秋龍財物部分（即犯罪事實欄一所示部分）
    訊據被告固坦承於100年8 月22日下午3時40分許，在高雄市
    ○○區○○街177巷5號旁空地上，徒手拿取鄭秋龍所有放置
    在該處之鐵管1 支之事實，惟矢口否認竊盜犯行，辯稱伊以
    為係他人丟棄不要之物品云云，惟查：
  (一)被告於100年8 月22日下午3時40分許，在高雄市○○區○○
    街177巷5號旁空地上，徒手拿取鄭秋龍所有放置在該處價值
    約1,000元之鐵管1支之事實，業據證人即被害人鄭秋龍於警
    詢及偵查中證述明確，並指認被告即為竊取其鐵管之人，而
    被告確有於100年8月22日15時40分06秒徒手拿取鐵管1 支行
    經被害人住處旁空地之事實，有監視器翻拍畫面在卷可憑（
    偵字第26308 號偵卷所附警卷第6頁、第7頁），而被告亦坦
    承有於上開時間，在被害人住處旁拿取鐵管1 支之事實，堪
    認上情應為實在。
  (二)被告雖於準備期日坦承犯行，惟於本院審理時否認竊盜犯行
    ，辯稱伊以為係別人棄置之物云云，惟被告甫於同年7 月15
    日晚上涉嫌前往被害人鄭秋龍住處旁空地竊取白鐵及鋁窗，
    並於同年7 月23日至警局為該案說明並為警製作詢問筆錄，
    且該次所涉竊盜罪嫌，業經臺灣高雄地方法院檢察署檢察官
    以100 年度偵字第22023號、第23910號偵結起訴，有該起訴
    書及警詢筆錄附卷可憑，被告既於100年7月15日至被害人鄭
    秋龍住處竊取白鐵及鋁窗，並於同年7 月23日為該案至警局
    說明案情，是被告至少於同年7 月23日已知悉被害人鄭秋龍
    住處旁空地所堆放物品均為鄭秋龍所有之物，竟仍於同年 8
    月22日再至鄭秋龍住處旁竊取鐵管1 支，顯然被告係明知故
    犯，難謂其無竊盜犯意，況被告自承拿取該鐵管係要去變賣
    等語（偵字第26308 號偵卷第14頁），可見被告主觀上知悉
    該鐵管係有價值之物，何以被告主觀上既認該鐵管係有價值
    之物，卻又認為係鄭秋龍棄置不要之物，是其所辯實自相矛
    盾，委無足採，本件罪證明確，應依法論科。
二、被告竊取高雄捷運公司財物部分（犯罪事實欄二所示部分）
    訊據被告坦承在高雄捷運中央公園站許願池，徒手竊取壹元
    硬幣3 枚之事實，核與證人黃偉豪於警詢所證：高雄捷運公
    司每星期三、日都會清理中央公園站許願池1 次，並以高雄
    捷運名義捐給慈善團體，我發現被告竊取許願池金錢時，我
    就制止他，他走出許願池後警方就到現場處理等語（偵字第
    24784號偵卷所附警卷第3頁）；於偵查中所證：我有看見被
    告爬進去許願池撿拾硬幣，許願池硬幣會捐給慈善機構等語
    （偵字第24784 號偵卷第15頁）大致相符，復有高雄市政府
    警察局新興分局扣押筆錄、贓物認領保管單及現場照片在卷
    可憑，足認被告自白應與事實相符，堪認屬實。至被告竊取
    高雄捷運許願池內財物雖僅壹元硬幣3 枚，所侵害之法益甚
    為輕微，惟該許願池位於2 座手扶梯中間，若欲拿取許願池
    內硬幣，並非垂手可得，而係需攀爬越過手扶梯把手，始能
    得手，且現場並貼有禁止攀爬標示，有現場照片在卷可憑（
    偵字第24784號偵卷所附警卷第8頁），是被告行為手段並非
    輕微，難認在一般社會倫理觀念上，無科以刑罰之必要，是
    被告所為仍具有實質違法性，自應予論罪科刑。
三、核被告徒手竊取鄭秋龍所有之鐵管1 支，及徒手竊取高雄捷
    運許願池所有之壹元硬幣3 枚，所為均係犯刑法第320條第1
    項之普通竊盜罪。爰審酌被告竊取鄭秋龍鐵管1 支，及竊取
    高雄捷運中央公園站許願池內硬幣，顯然欠缺尊重他人財產
    權之觀念，且犯後時而坦認犯行，時而又否認有竊盜犯意，
    供詞反覆，顯係心存僥倖，圖謀卸責或輕判，心態實屬可議
    ，並斟酌被告已第2 次行竊被害人鄭秋龍財物，其一犯再犯
    ，毫無悔意，致被害人鄭秋龍不堪其擾，實有不該，並斟酌
    被告2 次竊行所竊財物之價值不同，及所竊財物現均由被害
    人領回，有贓物認領保管單在卷可憑，犯罪所生損害已稍有
    減輕等一切情狀，爰就被告竊取鄭秋龍鐵管部分，量處有期
    徒刑2 月，如易科罰金，以新臺幣1,000元折算1日；就被告
    竊取高雄捷運許願池硬幣部分，量處罰金新臺幣 2,000元，
    如易服勞役，以新臺幣1,000元折算1日，以資懲儆。
據上論斷，應依刑事訴訟法第299條第1項前段，刑法第320條第1
項、第41條第1項前段、第42條第3項前段，刑法施行法第1條之1
第1項、第2項前段，判決如主文。
本案經檢察官鄭靜筠到庭執行職務。
中    華    民    國   100    年    12    月    20    日
                  刑事第八庭    法  官  陳俊宏
以上正本證明與原本無異。
如不服本判決應於收受判決後10日內向本院提出上訴書狀，並應
敘述具體理由。其未敘述上訴理由者，應於上訴期間屆滿後20日
內向本院補提理由書(均須按他造當事人之人數附繕本)「切勿逕
送上級法院」。
中    華    民    國   100    年    12    月    20    日
                                書記官  胡美儀
附錄本件判決論罪科刑法條：
刑法第320 條第1 項：
意圖為自己不法之所有或第三人不法之所有，而竊取他人之動產
者，為竊盜罪，處5 年以下有期徒刑、拘役或500 元以下罰金。